臺灣雲林地方法院刑事判決
110年度易字第543號
公  訴  人  臺灣雲林地方檢察署檢察官
被      告  張仁豪



上列被告因違反毒品危害防制條例案件，經檢察官提起公訴（11
0年度偵字第1829號、第2776號、第2777號），被告於準備程序
就被訴事實為有罪之陳述，經法官告知簡式審判程序意旨，並聽
取檢察官及被告之意見後，本院合議庭裁定由受命法官依簡式審
判程序審理，並判決如下：
    主  文
張仁豪持有第三級毒品純質淨重五公克以上，處有期徒刑玖月。
扣案如附表編號5所示之物，沒收之。
    事  實
一、張仁豪明知4-甲基甲基卡西酮(4-Methylmethcathinone、Me
    phedrone、4-MMC)、甲基-N,N-二甲基卡西酮(Methy1-N, N-
    Dimethylcathinone，以下合稱本案毒品)均係屬毒品危害防
    制條例第2條第2項第3款所列管之第三級毒品，依法不得持
    有，竟基於持有第三級毒品純質淨重5公克以上之犯意，於
    民國110年1月7日晚間10時許，在位於臺中市○○區○○○街00號
    之ALTA夜店，向真實姓名年籍不詳綽號「阿霆」之男子，以
    新臺幣（下同）15萬元之代價，購買含有本案毒品成分之咖
    啡包500包後，將之藏放於其位於雲林縣○○市○○○路00號306
    室之居處而非法持有之。嗣由警經其同意後於110年1月28日
    晚間8時50分許，在其上址居處執行搜索，扣得含有本案毒
    品成分之咖啡包300包、電子磅秤1台、藥鏟1支及手機1支，
    並於同日晚間9時20分許，在其所使用之車號000-0000號自
    用小客車內執行搜索，扣得含有本案毒品成分之咖啡包83包
    及手機1支。前開383包咖啡包經隨機抽驗50包後，確認含有
    第三級毒品4-甲基甲基卡西酮之成分達純質淨重10.3441公
    克（推估總純質淨重約77.41公克）。　　
二、案經臺灣雲林地方檢察署檢察官偵查起訴。
    理  由
壹、程序部分：
    本件被告張仁豪所犯之罪，為死刑、無期徒刑、最輕本刑為
    3 年以上有期徒刑以外之罪，且非屬高等法院管轄第一審之
    案件，被告於準備程序進行中，先就被訴事實為有罪之陳述
    ，經法官告知簡式審判程序之旨，並聽取檢察官及被告之意
    見後，本院合議庭依刑事訴訟法第273 條之1 第1 項之規定
    ，裁定由受命法官獨任進行簡式審判程序，是本案之證據調
    查程序及有關傳聞法則證據能力之限制，依同法第273 條之
    2 之規定，不受同法第159 條第1 項、第161 條之2 、第16
    1 條之3 、第163 條之1 及第164 條至第170 條之規定所拘
    束。
貳、實體部分：
一、認定犯罪事實所憑之證據及理由：
  ㈠被告就上開犯行，於偵查（他卷第225、226頁）及本院審理
    時均坦承不諱（本院卷第191頁），並有雲林縣警察局虎尾
    分局搜索扣押筆錄暨扣押物品目錄表2份（警卷第9頁至第11
    頁、第18頁至第20頁）、刑案照片54幀（警卷第35頁至第63
    頁）、自願受搜索同意書3紙（警卷第16頁、第22頁、第31
    頁）、本院110聲搜字第000037號搜索票1紙（警卷第33頁）
    、扣案物照片（偵1829卷第27頁至第31頁、第35頁至第111
    頁）在卷可稽，及扣案如附表編號5所示之物可憑。又扣案
    之咖啡包383包經隨機抽50包送鑑驗後，結果均含有本案毒
    品成分，且含有4-甲基甲基卡西酮之成分達純質淨重10.344
    1公克，經推估純質淨重約77.41公克等情，有衛生福利部草
    屯療養院草療鑑字第1110100003號、第0000000000號鑑驗書
    （本院卷第151頁至第175頁）、內政部警政署刑事警察局11
    0年4月22日刑鑑字第1100033714號鑑定書1份（偵1829卷第1
    27頁至第129頁）在卷可考，足以擔保被告之自白與事實相
    符，可以採信。
  ㈡綜上所述，本件事證明確，被告犯行堪予認定，應依法論科
    。
二、論罪科刑之理由：
  ㈠核被告所為，係犯毒品危害防制條例第11條第5項之持有第三
    級毒品純質淨重5公克以上罪。
  ㈡爰以行為人之責任為基礎，審酌被告無視國家杜絕毒品犯罪
    之禁令，持有含本案毒品成分之咖啡包達383包，且經隨機
    抽50包鑑驗後，含有第三級毒品成分純質淨重達10.3441公
    克，推估總純質淨重約77.41公克，被告持有毒品之數量不
    少，行為實不可取。又被告於108年間，因寄藏愷他命20包
    （純質淨重28.75公克）、彩惡咖啡包369包（含微量4-甲基
    甲基卡西酮成分）之犯行，經本院以108年度訴字第816號判
    被告犯寄藏偽藥罪處有期徒刑3月確定；不久，被告於109年
    間，因犯持有第三級毒品純質淨重5公克以上罪（愷他命6包
    純質淨重19.45公克、4-甲基甲基卡西酮132包純質淨重14.7
    公克），經本院以109年度虎簡字第300號判處有期徒刑4月
    確定，有臺灣高等法院被告前案紀錄表及各判決書（本院卷
    第75-83、202-207頁）在卷可參。被告前已因毒品或偽藥案
    件，經法院判處得易科罰金或易服社會勞動之刑，但被告均
    未能悔改，本件再次犯持有如事實欄所示之第三級毒品罪，
    被告反覆犯毒品（偽藥）犯罪，主觀惡性不低，若未令入監
    獄施以矯治，顯難根除其毒品犯罪之習性。並考量被告犯後
    坦承犯行之態度，及於本院審理時自陳未婚，無子女，現從
    事服飾業，暨大學肄業之教育程度等一切情狀，量處如主文
    所示之刑。
  ㈢沒收部分：
　⒈按毒品危害防制條例第18條第1項後段應沒入銷燬之毒品，專
    指查獲施用或持有之第三、四級毒品，因為不構成犯罪行為
    ，而應依行政程序沒入銷燬而言；然而持有第三級毒品純質
    淨重5公克以上，既屬毒品危害防制條例第11條第5項明文規
    定處罰之犯罪行為，即非毒品危害防制條例第18條第1項後
    段應依行政程序沒入銷燬之範圍。
　㈡查扣案如附表編號5所示之物，均屬含有第三級毒品成分之咖
    啡包（毒品重量參附表編號5所載）為違禁物，不問屬於犯
    罪行為人與否，應依刑法第38條第1項規定沒收。而盛裝扣
    案第三級毒品之包裝袋，因難以與上面所沾附之毒品析離，
    或析離成本過高，應與毒品一併沒收；至於檢驗耗損部分，
    既已驗畢用罄滅失，自不另宣告沒收。
　㈢其餘扣案如附表編號1至4所示之物，依卷存證據，難以認定
    與本案間具有關聯性，均不予沒收。
據上論斷，應依刑事訴訟法第273 條之1 第1 項、第299 條第1
項前段，判決如主文（依刑事判決精簡原則僅記載程序法）。
本案經檢察官許景睿提起公訴；檢察官陳淑香、魏偕峰到庭執行
職務。
中　　華　　民　　國　　111 　年　　3 　　月　　30　　日
                  刑事第七庭    法  官  簡廷恩
以上正本證明與原本無異。
如不服本判決應於收受判決後20日內向本院提出上訴書狀，並應
敘述具體理由；其未敘述上訴理由者，應於上訴期間屆滿後20日
內向本院補提理由書（均須按他造當事人之人數附繕本）。「切
勿逕送上級法院」。
                                書記官  許馨月
中　　華　　民　　國　　111 　年　　3 　　月　　30　　日
附錄本件論罪科刑之法條：
毒品危害防制條例第11條第5項
持有第三級毒品純質淨重五公克以上者，處2年以下有期徒刑，
得併科新臺幣20萬元以下罰金
附表：　 
編號 名稱 數量 是否沒收 理由 備註 1 電子磅秤 1台 否 ㈠經被告自白供述與本案無關，亦非為其所有，不予宣告沒收（本院卷第47頁）。 ㈠本院110年度保管檢字第349 2-1號。  2 藥鏟 1個 否 ㈠經被告自白供述與本案無關，亦非為其所有，不予宣告沒收（本院卷第47頁）。 ㈠本院110年度保管檢字第349 2-1號。   3 手機 2支 否 ㈠經被告自白供述與本案無關，不予宣告沒收（本院卷第47頁）。 ㈠本院110年度保管檢字第349 2-1號。   4 SIM卡 3張 否 ㈠經被告自白供述與本案無關，不予宣告沒收（本院卷第47頁）。 ㈠本院110年度保管檢字第349 2-1號。   5 毒品咖啡包（驗前總淨重1935.49公克） 383包 是 ㈠由本院隨機選出其中50包送驗（本院卷第137頁至第138頁）。 ㈡經右列㈡鑑定機關鑑定結果：內含第三級毒品4-甲基甲基卡西酮，純質淨重為10.3441公克 ㈢經右列㈢鑑定機關鑑定結果：推估全部咖啡所含4-甲基甲基卡西酮之成分純質淨重為77.41公克。 ㈣依被告自白供述為其所有（本院卷第46頁至第47頁）。 ㈤依刑法第38條第1項沒收之。 ㈠本院110年度保管檢字第349 2-2號。 ㈡鑑定報告：衛生福利部草屯療養院草療鑑字第1110100003號鑑驗書（本院卷第151頁至第153頁）、衛生福利部草屯療養院草療鑑字第0000000000號鑑驗書（本院卷第155頁至第175頁）。 ㈢內政部警政署刑事警察局110年4月22日刑鑑字第1100033714號鑑定書1份（偵1829卷第127頁至第129頁）